【裁判字號】    95,毒抗,14
【裁判日期】    950112
【裁判案由】    毒品危害防制條例
【裁判全文】
臺灣高等法院刑事裁定                  95年度毒抗字第14號
    抗  告  人  台灣台北地方法院檢察署檢察官
    被      告  甲○○○○○○.
上列抗告人因被告違反毒品危害防制條例案件，不服台灣台北地
方法院，中華民國94年11月30日裁定（94年度毒聲字第889號）
，提起抗告，本院裁定如下：
    主  文
原裁定撤銷，發回台灣台北地方法院。
    理  由
一、檢察官聲請意旨略以：被告甲○○○○○○ KIN-HING MA於民國（
    下同）94年8月27日上午5時25分採尿前回溯26小時內某時點
    ，在不詳處所，施用第1級毒品古柯鹼，嗣於94年8月26日晚
    間8時5分許，在臺北市○○區○○路182號前為警查獲。雖
    被告矢口否認在我國國內有施用前開毒品之犯行，辯稱係來
    台前在中國大陸施用云云。惟查：被告為警查獲後，經採集
    尿液送請臺灣檢驗科技股份有限公司鑑驗結果，呈第1級毒
    品古柯鹼陽性反應，有該公司濫用藥物尿液檢驗報告在卷可
    稽，足見被告前開所辯，不足採信，因依毒品危害防制條例
    第20條第1項及觀察勒戒處分執行條例第3條第1項規定，聲
    請原審法院裁定將被告送勒戒處所觀察、勒戒。
二、原裁定以：訊據被告矢口否認在我國國內有施用第1級毒品
    古柯鹼之犯行，且依卷存資料，無法查得被告在我國國內施
    用第1級毒品古柯鹼之犯罪地；又查獲當日為警扣得之古柯
    鹼、大麻等均非自被告身上及隨身行李箱內查扣，且被告亦
    否認該毒品為其所有或持有。此外，復乏證據證明被告在原
    審轄區有持有毒品之犯行。再者，被告為澳洲籍人士，現已
    出境，在臺無住居所，有被告駕照1張、旅客入出境查詢表1
    份在卷可稽。綜上所述，本件尚無積極證據足資認定被告之
    犯罪地、住所、居所或本案繫屬原審法院時即94年11月21日
    其所在地係在原審法院轄區，揆諸前揭規定，本案並無管轄
    權，因予裁定駁回前開聲請，固非無見。
三、經查：被告於94年8月27日5時25分經警採尿送請臺灣檢驗科
    技股份有限公司鑑驗結果，呈第1級毒品古柯鹼陽性反應，
    有該公司濫用藥物尿液檢驗報告在卷可稽，是以被告為警採
    尿回溯前26小時內確有施用第1級毒品古柯鹼之犯行，而被
    告係於94年8月19日入境台灣，足見被告曾於前開時間在國
    內施用毒品。再按數人共犯一罪或數罪，或數人同時在同一
    處所各別犯罪者，為相牽連案件，而數同級法院管轄之案件
    相牽連者，得合併由其中一法院管轄，刑事訴訟法第7條第2
    款、第3款、第6條定有明文。本件被告係進入臺北市○○路
    182號4樓毒品上游賣家FORAND MATHIEU JAMES住處，嗣與遭
    扣得隨身包中持有第1級毒品古柯鹼及第2級毒品大麻之蘇勝
    喜一同下樓欲駕車離去之際，為警搜索查獲，有卷證資料為
    憑，是以蘇勝喜倘有在上址持有或施用前開毒品，其犯罪地
    即為臺北市○○路182號4樓，屬原審法院管轄範圍至明，而
    被告如與蘇勝喜同時在前開同一處所各別犯罪，依前開規定
    ，為相牽連案件，似非不得合併由原審法院管轄，而仍有查
    明之必要。原審法院未為詳查，遽認本案並無管轄權，因予
    裁定駁回前開聲請，尚有可議。抗告人抗告意旨，執此指摘
    原裁定不當，為有理由，自應由本院將原裁定撤銷，並發回
    原審法院更行審慎調查，以昭折服。
據上論斷，應依刑事訴訟法第413條，裁定如主文。
中    華    民    國    95    年    1    月    12    日
                  刑事第二十庭  審判長法  官  陳貽男
                                      法  官  許仕楓
                                      法  官  高明哲
以上正本證明與原本無異。
不得再抗告。
                                      書記官  李垂福
中    華    民    國    95    年    1     月    13    日


司法院資訊處製作；財團法人民間司法改革基金會備份。
